臺灣士林地方法院民事簡易判決
                                   110年度湖簡字第1925號
原      告  中國信託商業銀行股份有限公司


法定代理人  利明献  


訴訟代理人  官小琪  
            吳子賢  

被      告  陳克敏  
            陳松青  
            陳克言  
            陳松年即陳鶴



            陳克勤  
            蕭景升即被繼承人陳松齡之繼承人

上列當事人間代位請求分割遺產事件，於民國111年7月27日言詞
辯論終結，現在判決如下：
    主  文
被告蕭景升應就被繼承人陳松齡所遺如附表一所示之遺產，辦理
繼承登記。
被告陳克敏、陳松青、陳克言、陳松年即陳鶴、陳克勤、蕭景升
共同繼承如附表一所示土地，按附表二之應繼分比例分割為分別
共有。　　
訴訟費用由被告平均負擔，即各負擔1/6。
    事實及理由要領
一、本判決依民事訴訟法第434條第1項規定，合併記載事實及理
    由要領。
二、原告主張其是被告陳克敏的債權人（債權金額：新臺幣345,
    850元），陳克敏則與陳松青、陳克言、陳松年即陳鶴、陳
    克勤及陳松齡共同繼承陳坤珍的遺產，其中陳松齡則於民國
    107年12月1日死亡，由他的兒子蕭景升為繼承人。因為陳克
    敏既不清償對原告的債務，又不行使分割遺產的權利，原告
    因此依民法第242、243條的債權人代位權利、民法第1164條
    遺產分割請求權，代位分割陳克敏與全體被告共同繼承陳坤
    珍的遺產（即臺北市○○區○○段○○段000地號、137地號土地）
    ，並同時請求被告蕭景升應就該遺產辦理繼承登記。
三、以上原告主張的事實，有其提出的土地登記第二類謄本、臺
    北市地籍異動索引、臺灣高雄地方法院108年度司促字16913
    號支付命令、支付命令確定證明書為證，且有我院向臺北市
    中山地政事務所調取的土地登記申請書、登記清冊、繼承系
    統表、戶籍謄本、遺產稅免稅證明書等件在卷可稽，而被告
    均無正當理由沒有到庭，復未提出書狀作何聲明或陳述，可
    認原告主張的事實為真，因此原告的請求，都有理由，應該
    予以准許。
四、雖然原告是代位其債務人陳克敏行使其權利，從實體法的角
    度來看，並沒有必要把陳克敏列為被告，但這樣將造成陳克
    敏不行使權利的自由遭到干涉，過程中卻未受到任何程序保
    障，所以應該准許原告將陳克敏一併列為被告。此外，因繼
    承而於登記前已經取得不動產物權者，應經登記，始得處分
    其物權，民法第759條有明文規定。為此，在本案中，如果
    蕭景升不就附表一遺產辦理繼承登記，其將無法參與分割（
    屬於物權處分的一種），導致影響其他公同共有人的分割權
    利，所以解釋上也應該附隨於遺產分割請求權，賦予公同共
    有人也有請求尚未登記的權利人辦理登記的權利。也因此，
    原告代位請求蕭景升辦理繼承登記的部分，也應該一併照准
    。最後，本案原告代位行使的權利為遺產分割請求權，應該
    屬於物權的一種，而無民事訴訟法第85條第3項的適用，故
    命訴訟費用由被告平均負擔。　　
中　　華　　民　　國　　111 　年　　8 　　月　　10　　日
                  內湖簡易庭法  官  蔡志宏
以上正本係照原本作成。
因疫情而遲誤不變期間，得向法院聲請回復原狀。
如不服本判決，應於判決送達後20日內，向本院提出上訴狀並應
記載上訴理由，如於本判決宣示後送達前提起上訴者，應於判決
送達後20日內補提上訴理由書(須附繕本)。
中　　華　　民　　國　　111 　年　　8 　　月　　10　　日
                            書記官  趙薇莉 
附表一：
編號 財產名稱 權利範圍 1 臺北市○○區○○段○○段000000000地號土地 公同共有1/630 2 臺北市○○區○○段○○段000000000地號土地 公同共有1/630 

附表二：
編號 姓名 應繼分比例 備註  1 陳克敏 1/6 原告之債務人  2 陳松青 1/6   3 陳克言 1/6   4 陳松年即陳鶴 1/6   5 陳克勤 1/6   6 蕭景升即被繼承人陳松齡之繼承人 1/6 自陳松齡遺產繼承